【裁判字號】    89,易,1621
【裁判日期】    890810
【裁判案由】    妨害秩序
【裁判全文】
臺灣臺南地方法院刑事判決                        八十九年度易字第一六二一號
    公  訴  人  臺灣台南地方法院檢察署檢察官
    被      告  乙○○
右列被告因妨害秩序案件，經檢察官提起公訴 (八十八年度偵字第一四二五０號)，
本院判決如左：
    主  文
乙○○無罪。
    理  由
一、公訴意旨略以：被告乙○○於民國八十八年十一月十八日十五時四十五分許，在
    台南市○○路○段五五０號健康市場內販賣『六合彩』明牌予不特定之人，以供
    簽賭『六合彩』，並藉此以文字公然煽惑他人犯賭博罪，因認被告乙○○涉有刑
    法第一百五十三條第一款之罪云云。訊據被告乙○○則堅決否認有上開販賣六合
    彩明牌犯行，辯稱係與朋友至健康市場購買香柴燒香之用，至經警查獲時手中所
    持之明牌係不知何人留在該地，伊將之拾起，而與他人在該處討論等語。
二、按犯罪事實應依證據認定之，無證據不得推定其犯罪事實，又不能證明被告犯罪
    者，應諭知無罪之判決，刑事訴訟法第一百五十四條、第三百零一條第一項分別
    定有明文。又證人主要之任務在提供自己體驗之客觀事實為證據資料，藉以判斷
    被告犯罪事實之存否，因之證人所為與體驗事實無關之單純個人意見或推測之詞
    ，所謂之意見證據，不得作為證據資料，此觀刑事訴訟法第一百六十條之規定益
    可瞭然（最高法院八十一台上字第三一六七號裁判可資參照）。經查公訴人認被
    告有犯上開販賣六合彩明牌犯行，無非以查獲之員警甲○○及丙○○之證言及被
    告經警查獲時所持有明牌尚未逾期，仍具有販價值，為主要依據。
三、惟查：被告經查獲當日確係與友人丁○○前往健康市場購買香柴，此據證人丁○○於本院審理時證稱在卷。再者查獲被告之員警甲○○及丙○○並未親見被告有
    販賣明牌與他人之犯行，亦未扣得被告販賣明牌之金錢所得，此據證人甲○○及
    丙○○於本院審理時證稱：「沒有看到被告有販售行為，我們沒有查被告身上是
    否有販售的錢。一般人不會拿到這些有價值的明牌，（被告有販售明牌之行為）
    是我推論的。」等語在卷，故證人甲○○及丙○○雖證稱被告可能有販售明牌之
    行為，要屬渠等推論之詞，揆諸上開說明，自不得以證人推論之詞遽為被告不利
    之依據。另查被告經警查獲之前不久，證人甲○○及丙○○甫自該處查獲多人販
    賣六合彩明牌，而帶回警局偵訊，此亦據證人甲○○及丙○○證稱在卷，故被告
    辯稱其至該處見有他人所留下之六合彩明牌，遂拾起而與他人討論，非不可採。
    況縱被告上開所辯不足採，本件亦無其他積極證據足資證明被告有公訴人所指之
    犯行，而遽以被告所辯不足採，逕為被告有罪之認定。綜上所述，參互印證，本
    件依調查所得證據尚不足證明被告確有上開犯行，此外復查無其他積極證據足資
    證明被告有右述犯行，揆諸首開說明，犯罪尚屬不能證明，爰為無罪之諭知。據
    上論斷，應依刑事訴訟法第三百零一條第一項，判決如主文。
本案經檢察官蘇聰榮到庭執行職務。
中    華    民    國      八十九   年      八        月        十      日
                              臺灣臺南地方法院刑事第二庭
                                  法  官      鄧  希  賢
右正本證明與原本無異。
如不服本判決，應於判決送達後十日內向本院提出上訴狀( 應附繕本 )。
                                  書記官      陳  美  蓉
中    華    民    國      八十九   年      八        月        十      日


司法院資訊處製作；財團法人民間司法改革基金會備份。
